

Contacto

- ☑ I.calvetti.dev@gmail.com
- +54 9 1151211065
- Temperley, Buenos Aires, Argentina

Educación

Apx school Carrera desarrollador FullStack

Fullstack web developer 2021 - 2023

Habilidades técnicas

- HTML/CSS
- JavaScript & TypeScipt
- REACT JS
- Vercel & NextJS
- Git
- PostgreSQL (Sequelize)
- Google Firebase
- API REST (express)
- E-Commerce & Gatway de pagos (mercadopago)
- Diseño MVC
- Test unitarios (AVA)
- Tailwind

Habilidades blandas

- Habilidades de gestión
- Habilidades de comunicación
- Experiencia en enseñanza
- Pensamiento crítico Habilidades para la resolución de problemas
- Entusiasmo
- Mente abierta
- Paciencia y Empatía
- Versátil
- Aprendo rápido
- Autonomía en proyectos
- Experiencia en Recruiting

Lucas Calvetti

<Fullstack web developer />

Perfil

Desarrollador web **Fullstack** especializado en **React** y con habilidades en la gestión de bases de datos tanto **SQL** (**Postgres**) como **NoSQL** (**Google Firebase**). Competente en la creación de **APIs RESTful** utilizando **Express.js** y frameworks similares, además de una gran capacidad para resolver problemas complejos de manera colaborativa. Conocimiento en **test unitarios** para funciones y pruebas de API. Gran experiencia en **Git** y conocimiento solido de deploy en **Vercel** y uso de **Next.js**.

Experiencias

Fullstack web developer en Triunfo360

2024(febrero) - ejerciendo actualmente Remoto - Montevideo, Uruguay

Mi Rol en la empresa **Triunfo360** es la creación de **responsive web pages** con **React, Tailwind** entre otros, y la creación de un **gateway de pagos** para la plataforma de la empresa y para los clientes mismos, desarrollo una amplia variedad de **gadgets** que la plataforma necesite tanto en **Frontend** como en **Backend**. Actualmente lidero la parte Front del proyecto, tengo experiencia en **recruiting**, entrevistas y creación de equipos.

Carrera desarrolaldor FullStack

2021 - 2023 (noviembre) (2 años)

Gradudado de apx.school donde además de fundamentos básicos de la web, he aprendido a desarrollar sistemas de **login** seguros, con **password y passwordless**, una **API** para un **Ecommerce** estilo **mercadolibre** con gateway de pago de **mercadopago**, una página para mascotas perdidas, con mapas y geolocalización de la misma usando **Algolia**, y bastantes proyectos más, utilizando las últimas tecnologías del mercado actual.

Gerente & Óptico - Especialista en lentes de contacto

2012 - 2022 (10 años) Lunettes Adrogué | Esteban Adrogué 1065, Adrogué, Arg Durante 10 años, he desempeñado el rol de óptico y los últimos 8 años como gerente del área de lentes de contacto. Durante este tiempo, he adquirido

valiosas habilidades en comunicación efectiva con clientes y colegas, liderazgo, delegación, toma de decisiones, resolución de conflictos y solución efectiva de problemas. Estas experiencias me han permitido desarrollar una sólida base en el manejo de situaciones críticas, garantizando un servicio de calidad y un ambiente de trabajo eficiente.

<u>Įdiomas</u>

Español (lengua materna)
Inglés (Intermedio - bueno)